【裁判字號】    97,易,460
【裁判日期】    970512
【裁判案由】    竊盜
【裁判全文】
臺灣臺南地方法院刑事判決               97年度易字第460號
公  訴  人  臺灣臺南地方法院檢察署檢察官
被      告  丙○○
                    （現羈押於臺灣臺南看守所）
上列被告因竊盜案件，經檢察官提起公訴（97年度偵字第4220號
），被告於準備程序期日就被訴事實為有罪陳述，本院聽取當事
人之意見後，裁定進行簡式審判程序，並判決如下：
    主  文
丙○○竊盜，累犯，處有期徒刑肆月；又攜帶兇器竊盜，累犯，
處有期徒刑捌月。應執行有期徒刑拾月。
    事  實
一、丙○○前曾因犯詐欺案件，經臺灣臺南地方法院於民國95年
    6月8日以95年度簡上字第107號判處有期徒刑4月確定，於96
    年1月12日縮刑期滿執行完畢。
二、詎丙○○猶不思悔改，復意圖為自己不法之所有，先於97年
    3月15日下午9時40分許，騎乘車牌號碼VIJ-11 8號輕型機車
    至臺南縣仁德鄉○○路64號岳王廟之，趁該廟儲藏室因舉行
    廟會未上鎖之際，徒手竊取該廟廟公戊○○所管領之供宋江
    陣使用之兵器斧頭2支得手。
三、丙○○復另行基於意圖為自己不法所有之犯意，攜帶上揭竊
    得之客觀上足以對人之生命、身體、安全構成威脅之兇器斧
    頭2支，於同日晚間11時許，騎乘上揭機車至臺南縣仁德鄉
    ○○村○○路77之1號旁空地即甲○○及其妻丁○○共同經
    營之資源回收場，趁其等不在之際，再竊取重約7公斤之報
    廢電線圈得手。丙○○於同日晚間11時30分許，又再次前往
    前開資源回收場內，將上揭竊得之斧頭2支及電線圈欲出售
    與丁○○時，經丁○○發覺該電線圈係其所有，而報警查獲
    上情。
四、案經戊○○訴由臺南縣警察局歸仁分局報請臺灣臺南地方法
    院檢察署檢察官偵查起訴。
    理  由
一、本件被告所犯為死刑、無期徒刑、最輕本刑為三年以上有期
    徒刑以外之罪，亦非屬高等法院管轄之第一審案件，其於準
    備程序進行中，先就被訴事實為有罪之陳述，經法官告知簡
    式審判程序之旨，並聽取公訴檢察官之意見後，依刑事訴訟
    法第273條之1第1項、第273條之2等規定，裁定進行簡式審
    判程序，且不受同法第159條第1項、第161條之2、第161條
    之3、第163條之1及第164條至第170條所規定證據能力認定
    及調查方式之限制，合先敘明。
二、訊據被告對於上開事實於本院審理時均自白不諱，核與證人
    即告訴人戊○○、被害人丁○○及甲○○於警詢時證述之情
    節大致相符，並有贓物認領保管單2份、照片4張等附卷可稽
    ，足認被告上開任意性自白核與事實相符，故本件事證明確
    ，被告上開2次竊盜犯行均堪以認定。
三、按攜帶兇器加重竊盜罪所謂之兇器，其種類並無限制，凡客
    觀上足對人之生命、身體、安全構成威脅，具有危險性之兇
    器均屬之，且祇須行竊時攜帶此種具有危險性之兇器為已足
    ，並不以攜帶之初有行兇之意圖為必要（最高法院79年臺上
    字第5253號著有判例要旨可資參照）。是本件被告於行竊（
    犯罪事實三）時所攜帶之宋江陣使用之兵器斧頭2支，雖係
    其因犯罪事實二自岳王廟所竊取之贓物，然經本院實際勘驗
    上開斧頭後，認該斧頭之斧面雖然平滑，但握把尾端突起之
    部分則有些尖銳，且該斧頭除握把部分是木頭材質外，其餘
    則為白鐵及銅的材質，質地甚重，此有本院依職權製作之勘
    驗筆錄1份在卷可稽（本院97年5月6日準備程序筆錄第3頁參
    見），故如用力朝人揮砍，依一般社會觀念，確足以對人之
    身體、生命構成威脅，此亦乃被告所不爭執者，故客觀上係
    具有危險性，自應屬兇器。故核被告於犯罪事實二所為，係
    犯刑法第320條第1項之竊盜罪，於犯罪事實三所為，則係犯
    同法第321條第1項第3款之攜帶兇器加重竊盜罪。又被告所
    犯前揭2罪間，犯意個別，行為互殊，應予以分論併罰。再
    查被告前因詐欺案件，經本院於95年6月8日以95年度簡上字
    第107號判處有期徒刑4月確定，於96年1月12日縮刑期滿執
    行完畢，此有臺灣高等法院被告前案紀錄表1份在卷可稽；
    其於受有期徒刑之執行完畢後，5年以內故意再犯本件有期
    徒刑以上之罪，構成累犯，均應依刑法第47條第1項之規定
    加重其刑。爰審酌被告素行不佳，學歷及智識程度不高，犯
    罪之動機是因婚姻失敗、酒後失慮、犯罪之手段，被害人等
    因本件犯罪所生之財產損害及被告因此所得之利益尚非鉅，
    及贓物均已發還予各被害人，並考量被告犯後坦承犯行，態
    度良好，暨告訴人戊○○、被害人甲○○等人均到庭表示只
    要被告能改過自新即可，不要求其他賠償等一切情狀，各量
    處如主文所示之刑，並定其應執行之刑，以資懲儆。又起訴
    檢察官雖認被告屢犯竊盜罪而不知悛悔，毫無尊重他人財產
    權之意識，具體就犯罪事實二部分犯行求處有期徒刑5月，
    犯罪事實三部分犯行求處有期徒刑9月，未及考量被告除本
    件竊盜案件外，之前僅有一次竊盜前科經本院判處拘役20日
    確定（此部分未構成累犯），且犯後坦承犯行，態度良好，
    所竊得之財物價值非高、均已發還予被害人，及被害人戊○○、甲○○之意見等情事，故尚嫌過重，併此敘明。
四、據上論斷，應依刑事訴訟法第273條之1第1項、第299條第1
    項前段，刑法第320條第1項、第321條第1項第3款、第47條
    第1項、第51條第5款，刑法施行法第1條之1，判決如主文。
本案經檢察官乙○○到庭執行職務。
中    華    民    國    97    年    5     月    12    日
                    刑事第十庭  法  官  林臻嫺
以上正本證明與原本無異。
如不服本判決應於收受本判決後10日內向本院提出上訴書狀，並
應敘述具體理由。如未敘述上訴理由者，應於上訴期間屆滿後20
日內向本院補提理由書狀（均須按他造當事人之人數附繕本）「
切勿逕送上級法院」。
                                書記官  許悉愛
中    華    民    國    97    年    5     月    13    日
附錄本案論罪科刑法條全文：
中華民國刑法第320條
意圖為自己或第三人不法之所有，而竊取他人之動產者，為竊盜
罪，處 5 年以下有期徒刑、拘役或 5 百元以下罰金。
中華民國刑法第321條
犯竊盜罪而有左列情形之一者，處六月以上、五年以下有期徒刑
：
一、於夜間侵入住宅或有人居住之建築物、船艦或隱匿其內而犯
之者。
二、毀越門扇、牆垣或其他安全設備而犯之者。
三、攜帶兇器而犯之者。
四、結夥三人以上而犯之者。
五、乘火災、水災或其他災害之際而犯之者。
六、在車站或埠頭而犯之者。
前項之未遂犯罰之。


司法院資訊處製作；財團法人民間司法改革基金會備份。
